【裁判字號】    99,聲,63
【裁判日期】    990712
【裁判案由】    停止執行
【裁判全文】
臺灣雲林地方法院民事裁定                99年度聲字第63號
聲  請  人  丙○○
            乙○○
相  對  人  台灣土地銀行股份有限公司
法定代理人  甲○○
上列當事人間聲請停止執行事件，本院裁定如下：
    主  文
聲請駁回。
程序費用由聲請人負擔。
    理  由
一、按為免執行程序長期延宕，有損債權人之權益，故強制執行
    程序開始後，原則上不停止執行。於債務人提起再審之訴，
    法院因必要情形或依聲請定相當並確實之擔保，始得為停止
    強制執行之裁定，此觀強制執行第十八條第一項、第二項規
    定即明。所謂必要情形，固由法院依職權裁量定之。然法院
    為此決定，應就再審之訴在法律上是否顯無理由，以及如不
    停止執行，將來是否難於回復執行前之狀態，及倘予停止執
    行，是否無法防止債務人濫行訴訟以拖延執行，致債權人之
    權利無法迅速實現等各種情形予以斟酌，以資平衡兼顧債務
    人及債權人雙方之利益。於債務人聲明願供擔保時，亦然。
    非謂債務人以提起再審之訴為由且聲明願供擔保而聲請停止
    強制執行程序時，法院須一律予以准許。（最高法院98年度
    台抗字第375號裁定意旨參照）
二、聲請意旨略以：鈞院99年度司執字第14509 號聲請人與相對
    人間清償債務強制執行事件，聲請人業已向鈞院另行提起異
    議之訴及再審之訴，為此聲請人願供擔保，請裁定於上開異
    議之訴及再審之訴裁判確定前停止執行等語。
三、經查：
  (一)聲請意旨所稱其已對本院95年度虎簡字第15號確定判決提起
    再審之訴部分，業經本院99年度虎再簡字第1 號、99年度再
    簡抗字第1 號裁定駁回其再審之訴確定，有本院依職權調取
    之上開案卷可據，故聲請人以此為聲請停止執行之理由，自
    非可採。
  (二)至於聲請意旨所稱已對本院99年度司執字第14509 號執行事
    件提起債務人異議之訴部分，經本院依職權調閱該卷（目前
    案號為99年度補字第111 號），就其起訴狀所載事實及理由
    形式上觀察，與執行名義即本院99年度司執字第14509 號卷
    內附本院96年度執字第24905 號債權憑證內容及相對人聲請
    執行之意旨均不相符，惟聲請人所提異議之訴有無理由，事
    涉實體爭執，並非本件聲請程序所得審究。
  (三)但以本件聲請執行金額只有新台幣121363元，及自民國93年
    10月5 日起至清償日止，按放款利率年息百分之6 機動調整
    計算之利息，並自93年11月6 日起至清償日止，逾期6 個月
    以內者，按貸款息百分之10，逾期6 個月以上者，按貸款息
    百分之20另計違約金，且所執行者又是債務人即聲請人在雲
    林縣虎尾地政事務所之薪資債權，將來縱使執行完畢而聲請
    人所提異議之訴獲得勝訴判決確定，亦不若執行不動產有被
    賤價拍賣而難以回復執行前狀態之虞，反之，若准本件停止
    執行，則將導致執行程序拖延，且債權人即本件相對人之權
    利無法迅速獲得實現，兩相權衡，本院認為本件並無停止執
    行之必要，縱使聲請人陳明願供擔保亦然。故本件聲請停止
    執行難認為有理由，應予駁回。
四、依強制執行法第30條之1 ，民事訴訟法第95條，第78條裁定
    如主文
中    華    民    國    99    年    7     月    12    日
                  民事第一庭    法  官  邱瑞裕
以上正本係照原本作成。
如對本裁定抗告須於裁定送達後10日內向本院提出抗告狀，並應
繳納抗告費新台幣1,000 元。
中    華    民    國    99    年    7     月    12    日
                                書記官  陳文明

司法院資訊處製作；財團法人民間司法改革基金會備份。
